# 划拨土地的确认

提问人：baihaojie1986 时间：2016-12-27 10:14:09
请教陈版 疑问：关于划拨土地发生的相关成本是否满足无形资产可辨认标准中第二条源于法定权力（不考虑是否可以转移或者分离），如何进行判断？

回答人：chenyiwei
划拨土地不单独确认为固定资产或无形资产（除了在历史上的清产核资重估等特定情况以外）。对于取得划拨土地时发生的相关成本应计入相关建设项目的“在建工程——待摊投资”科目，在竣工后分摊计入在该划拨土地上建立的房屋建筑物、构筑物等相关固定资产的成本中，按其折旧年限计提折旧。